【裁判字號】    97,裁,3114
【裁判日期】    970612
【裁判案由】    地價稅
【裁判全文】
最  高  行  政  法  院  裁  定
                                      97年度裁字第3114號
再 審原 告  甲○○
            乙○○
再 審被 告  臺北市稅捐稽徵處
代  表  人  丙○○
上列當事人間地價稅事件，再審原告對於中華民國96年3月22日
本院96年度判字第444號判決，本於行政訴訟法第273條第1項第1
款事由，提起再審之訴部分，本院裁定如下：
    主  文
再審之訴駁回。
再審訴訟費用由再審原告負擔。
    理  由
一、按提起再審之訴，應依行政訴訟法第277條第1項第4款之規
    定表明再審理由，此為必須具備之程式。所謂表明再審理由
    ，必須指明確定判決有如何合於行政訴訟法第273條或第274
    條所定再審事由之具體情事，始為相當。倘僅泛言有再審事
    由而無具體情事者，仍難謂已合法表明再審理由，所提再審
    之訴，即屬不合法。
二、本件再審原告主張本院96年度判字第444號判決(下稱原確定
    判決)有行政訴訟法第273條第1項第1款所定事由，對之提起
    再審之訴，其再審意旨略以：系爭土地地上雨農市場用地，
    已於民國94年10月14日補正回復為公共設施保留地，原確定
    判決仍執財政部87年7月15日台財稅第000000000號之舊函釋
    ，認定系爭土地非屬公共設施保留地，有消極不適用法規顯
    然影響裁判之再審事由。臺北市政府在雨農市場20年前發生
    火災當時，本即應依當時已公布施行有年之都市計畫法第27
    條第1項第1款及第26條規定，自雨農市場建物主體已遭火災
    燬損之日起，迅行變更調整及通盤檢討系爭土地回復為公共
    設施保留地，並按千分之六稅率核課地價稅，詎原審猶自認
    定系爭土地非屬公共設施保留地，已然違反司法院釋字第28
    7號解釋意旨，置內政部營建署民國93年12月14日台內營字
    第0930088212號函釋及臺北市政府94年10月14日府建市字第
    09403642900號函於不論。系爭土地地上建物雨農市場於61
    年即已取得使用執照至今，多年來，再審被告就再審原告所
    有系爭土地，一直以公共設施保留地稅率，課徵地價稅，再
    審原告亦一直信賴上開核定按千分之六稅率核課地價稅之處
    分逐年繳納稅款，顯然符合信賴保護原則，原確定判決以再
    審原告上開主張不足採，違反信賴保護原則云云。經核再審
    原告之上開理由，無非重述其在前訴訟程序起訴狀及上訴狀
    之主張，且本件再審原告與訴外人等共有坐落臺北市○○區
    ○○段3小段99號土地，原經再審被告所屬士林分處核定按
    公共設施保留地稅率課徵地價稅，嗣該分處於清查時發現系
    爭土地非屬公共設施保留地，遂按一般用地稅率課徵91年度
    地價稅。又原確定判決敘明系爭土地為已開闢之公共設施市
    場用地，且經私人取得建造執照及使用執照開闢使用，並非
    經公用事業機構、各該管政府或鄉、鎮轄市公所開闢使用及
    供上開機構、機關單位留待將來取得使用，故不屬公共設施
    保留地。況系爭土地尚有再審原告所有供商家用之2樓建築
    物，再審原告指系爭土地未重蓋前已回復為公共設施保留地
    之原始狀態云云，自不足採。再審酌財政部87年7月15日台
    財稅第000000000號函釋意旨，系爭土地既經查明非屬公共
    設施保留地，再審被告按一般用地稅率課徵再審原告91年之
    地價稅，於法自無不合等語甚詳。再審意旨仍就原確定判決
    已詳予論述不採之理由，任意指摘為不當，或泛言原確定判
    決有違上揭法令規定，未具體表明原確定判決有如何合於行
    政訴訟法第273條第1款所定再審事由。依首揭規定及說明，
    再審原告提起本件再審之訴，自不合法，應予駁回。至再審
    原告主張本件有行政訴訟法第273條第1項第11款、第14款之
    再審事由，另由本院移送臺北高等行政法院審理，附此敘明
    。
三、據上論結，本件再審之訴為不合法。依行政訴訟法第278條
    第1項、第104條、民事訴訟法第95條、第78條、第85條第1
    項前段，裁定如主文。
中    華    民    國    97    年    6     月    12    日
                    最高行政法院第一庭
                        審判長法官  鄭  淑  貞
                              法官  姜  仁  脩
                              法官  鄭  忠  仁
                              法官  鄭  小  康
                              法官  帥  嘉  寶
以  上  正  本  證  明  與  原  本  無  異
中    華    民    國    97    年    6     月    13    日
                              書記官  郭  育  玎


司法院資訊處製作；財團法人民間司法改革基金會備份。
